臺灣新北地方法院民事裁定
111年度聲字第110號
聲  請  人  溫世展  
訴訟代理人  許文華律師
            廖婉真  

相  對  人  陳文慶  
            新北市○○區○○○○○○

法定代理人  廖文志  
共      同
訴訟代理人  王心吟  
            李宗翰  

上列當事人間請求閱覽卷宗事件，本院裁定如下：
    主  文
准許聲請人閱覽相對人於民國110年9月17日所提民事訴訟陳報(
一)狀所檢附，如附表所示於去除、遮蔽「限制範圍」欄所載資
料後之文書，但不得抄錄、攝影，或預納費用就上開書證付與繕
本、影本或節本。
    理  由
一、聲請意旨略以:相對人前於民國110年9月17日提出之民事訴
    訟陳報(一)狀所附如附表所示新北市土城區安和國民小學性
    別平等教育委員會(下稱性平會)等資料，為兩造訴訟攻防之
    基礎資料，亦為法院裁判之基礎，基於訴訟平等原則、當事
    人辯論權及保障當事人閱覽卷宗權利，應准予聲請人閱覽、
    拷貝及複印，否則即有違反當事人閱覽卷宗、直接審理及辯
    論權行使之訴訟正當法律程序原則等語。
二、相對人則以:伊前於民國110年9月17日所提民事訴訟陳報(一
    )狀所附如附表所示性平會資料，不應提供聲請人閱覽。依
    行政程序法第46條第1項、第2項第1款之規定，性平會調查
    小組所為調查記錄及調查報告，乃為伊作成原處分前所為準
    備程序之文件，且依性別平等教育法第22條第2項規定，當
    事人及檢舉人之姓名或其他足資辨識身分之資料，除有調查
    之必要，或基於公共安全之考量者外，應予保密，為保護學
    生及相關參與之人員，應禁止聲請人閱覽如附表所示文書。
    況聲請人如欲閱覽性平會之資料，應循政府資訊公開法之方
    式向伊提出請求，而非透過民事訴訟程序對伊提起訴訟，再
    以聲請閱覽卷宗之方式向法院請求閱覽相關文件等語。
三、按當事人得向法院書記官聲請閱覽、抄錄或攝影卷內文書，
    或預納費用聲請付與繕本、影本或節本。卷內文書涉及當事
    人或第三人隱私或業務秘密，如准許前二項之聲請，有致其
    受重大損害之虞者，法院得依聲請或依職權裁定不予准許或
    限制前二項之行為，民事訴訟法第242條第1、3項定有明文
    。次按卷內文書涉及當事人或第三人隱私或業務秘密，如准
    許閱覽、抄錄或攝影，有足致其受重大損害之虞時，為保護
    當事人或第三人，法院雖得依民事訴訟法第242條第3項為不
    予准許或限制之裁定，惟應在不影響當事人行使辯論權之範
    圍內，始得為之（最高法院93年度台抗字第558號、102年度
    台上字第235號裁判意旨參照）。
四、經查:　
(一)聲請人為本院110年度勞訴字第71號侵權行為損害賠償事件
    之原告，聲請人於本案中主張相對人之侵權行為事實為:1、
    安和國小109年7月10日性平會通報序號0000000號之調查報
    告未及時通知聲請人，在本件起訴之後始通知並給付調查報
    告;2、聲請人於108年7、8月間向相對人申請訪談學生鄧皓
    文等人，相對人均未訪談;3、安和國小108年8月20日審議性
    平小組3位調查委員迴避案時未通知聲請人到場陳述意見;4
    、聲請人就性平事件有聲請閱卷，相對人迄未提供閱卷，致
    聲請人健康權受有損害，相對人應連帶賠償聲請人精神慰撫
    金等語(見本院卷二第74頁)。
(二)相對人對於聲請人主張之侵權行為事實，分別以:1、安和國
    小已於110年7月7日將109年7月10日性平會通報序號0000000
    號之調查報告提供給聲請人。之所以沒有在109年提供，係
    因聲請人認為性平案之三位委員作成的訪談及認定之事實對
    聲請人不利，因此對三名調查委員提起民事訴訟請求損害賠
    償，並申請三位委員均應迴避調查，致學校性平調查程序窒
    礙難行。2、系爭性平事件確實未訪談鄧皓文及曾芷嫻，因
    性平會的調查委員有權責決定訪談與案件相關連之人。3、
    安和國小108年8月20日審議性平小組3位調查委員迴避案時
    確實未通知聲請人到場。因為在調查過程中，已經有給聲請
    人充分陳述的機會，認為調查委員迴避的會議是學校的內部
    會議，不用通知聲請人到場。4、聲請人在性平事件程序中
    ，並未依法定的書面程序申請閱卷。聲請人可能有在陳述意
    見書中有提到要閱卷，但是再請聲請人補依程序申請，並敘
    明相關程序及理由，聲請人並未提出等語(見本院卷二第74-
    76頁)。　　
(三)本院審酌附表所示性平會之調查報告及會議紀錄等資料，涉
    及第三人個人資料等隱私，且依性別平等教育法第22條第2
    項規定，當事人及檢舉人之姓名或其他足以辨識身分之資料
    ，除有調查之必要或基於公共安全之考量者外，應予保密。
    故如准許全部閱覽，可能導致個人資料遭蒐集、處理或利用
    而受有重大損害之虞，自應尊重當事人之權益，並予適度保
    護之必要，故就附表所示文書，將出席人員及關係人姓名及
    職稱予以去識別化處理，而去除、遮蔽「限制範圍」欄所示
    之個人資料後准許閱覽之，但不得抄錄、攝影，或預納費用
    就上開書證付與繕本、影本或節本。
(四)至聲請人雖主張因武器平等原則，請求抄錄或影印如附表所
    示卷證資料等語，然聲請人於本院110年度勞訴字第71號侵
    權行為損害賠償事件所主張相對人為前揭侵權行為事實，相
    對人已表明於本案起訴後之110年7月7日將109年7月10日性
    平會通報序號0000000號之調查報告提供給聲請人，且不爭
    執性平會未訪談學生鄧皓文等人、審議調查委員迴避案時未
    通知聲請人陳述意見，並因聲請人未依法定書面程序向相對
    人申請閱覽，故未提供聲請人閱卷(見本院卷二第74-76頁)
    ，故聲請人前開主張之客觀事實已足確認，如未准予聲請人
    抄錄或影印附件所示資料，尚無礙聲請人於本案之攻擊或防
    禦及辯論權之行使，故依民事訴訟法第242條第3項規定限制
    聲請人抄錄、影印如附表所示文書資料，及預納費用就上開
    書證付與繕本、影本或節本。
五、爰裁定如主文。
中　　華　　民　　國　　111 　年　　7 　　月　　11　　日
                  民事第三庭  法　官　黃繼瑜
以上正本係照原本作成
如對本裁定抗告須於裁定送達後10日內向本院提出抗告狀，並應
繳納抗告費新臺幣1,000元整。
中　　華　　民　　國　　111 　年　　7 　　月　　14　　日
                              書記官　李依芳
　　　　　　　　　　　　　　
附表:限制聲請人閱覽、抄錄之卷內文書　　　　　　　　　　　　
編號 文書名稱 卷證出處 限制範圍  1 安和國小性平會107學年度下學期第2次會議紀錄 本院限閱卷陳證1 出席人員及關係人之姓名及職稱  2 安和國小性平會108學年度第1次會議紀錄 本院限閱卷陳證2 出席人員及關係人之姓名及職稱  3 安和國小性平會108學年度第3次會議紀錄 本院限閱卷陳證3 出席人員及關係人之姓名及職稱  4 安和國小性平會108學年度第4次會議紀錄 本院限閱卷陳證4 出席人員及關係人之姓名及職稱  5 安和國小性平會108學年度第5次會議紀錄 本院限閱卷陳證5 出席人員及關係人之姓名及職稱  6 109年1月8日學務處簽呈、開會簽到表 本院限閱卷陳證6 出席人員及關係人之姓名及職稱  7 安和國小性平會108學年度下學期第7次會議紀錄 本院限閱卷陳證7 出席人員及關係人之姓名及職稱  8 安和國小性平會108學年度下學期第9次會議議程 本院限閱卷陳證8 出席人員及關係人之姓名及職稱  9 安和國小性平會109學年度上學期第9次會議紀錄 本院限閱卷陳證9 出席人員及關係人之姓名及職稱 10 安和國小性平會109學年度下學期第12次會議紀錄 本院限閱卷陳證10 出席人員及關係人之姓名及職稱 11 安和國小性平會通報序號0000000案調查報告 本院限閱卷陳證11 出席人員及關係人之姓名及職稱 12 安和國小性平會通報序號0000000案調查報告 本院限閱卷陳證12 出席人員及關係人之姓名及職稱